【裁判字號】    92,訴,1176
【裁判日期】    920630
【裁判案由】    毒品危害防制條例
【裁判全文】
臺灣臺中地方法院刑事判決                        九十二年度訴字第一一七六號
    公  訴  人  臺灣臺中地方法院檢察署檢察官
    被      告  甲○○
右列被告因違反毒品危害防制條例案件，經檢察官提起公訴（九十二年度毒偵字第九
五八號、九十二年度毒偵緝字第六六號），本院判決如左：
    主  文
甲○○連續施用第一級毒品，處有期徒刑玖月，扣案第一級毒品海洛因肆包（合計淨
重：參拾肆點陸陸公克）沒收銷燬之；又連續施用第二級毒品，處有期徒刑肆月。應
執行有期徒刑壹年，扣案第一級毒品海洛因肆包（合計淨重：參拾肆點陸陸公克）沒
收銷燬之。
    事  實
一、甲○○前因施用毒品案件，經觀察、勒戒後，認無繼續施用毒品之傾向，由臺灣
    臺中地方法院檢察署檢察官於民國九十年二月二十七日，以九十年度毒偵字第九
    二三號為不起訴處分確定。詎仍不知戒絕，竟基於概括犯意，自九十一年四月初
    某日起至九十二年三月二十日止，在臺中縣龍井鄉○○○路一二○巷二四號七樓
    租屋處，以摻入香菸內吸食之方式，連續施用第一級毒品海洛因多次，施用頻率
    約每日一次。另自九十一年四月初某日起至九十二年三月十七日止，在上址以置
    於玻璃管內點燃吸食之方式，連續施用第二級毒品安非他命多次，施用頻率亦約
    每日一次。嗣先於九十一年四月二十一日凌晨五時許，在國道一號南向三二四公
    里處（臺南縣仁德鄉附近）為警查獲；再於九十二年三月二十日晚間十時許，在
    臺中縣龍井鄉○○○路一二○巷二四號七樓為警查獲，並扣得其所有之海洛因四
    包（合計淨重：三十四點六六公克，其中一包淨重：零點一三公克，係在其友人
    黃惠甄身上所扣得），另扣得與其本案施用海洛因、安非他命犯行無關之第二級
    毒品大麻一包（淨重：三點三五公克）。
二、案經臺中縣警察局清水分局報告臺灣臺中地方法院檢察署檢察官偵查起訴。
    理  由
一、右揭犯罪事實，業據被告甲○○於本院調查、審理時坦承不諱（見本院卷第一六
    至一八、三二、三三頁），且被告先後二次為警查獲後，經採尿送驗結果，均呈
    海洛因代謝物嗎啡及安非他命陽性反應，分別有高雄縣政府衛生局煙毒尿液檢驗
    成績書、中山醫學大學附設醫院藥物濫用檢測中心出具之尿液篩檢檢驗報告附卷
    可稽（見八九二號偵卷第三頁、六六號偵卷第一七頁）。而扣案疑似海洛因之白
    粉四包（合計淨重：三十四點六六公克），經送鑑定結果，確實均含有海洛因成
    分，亦有法務部調查局九十二年四月二十五日調科壹字第一二○○一二七二九號
    、九十二年四月九日調科壹字000000000號鑑定通知書在卷可憑（見本
    院卷第八、二五頁），足見被告自白與事實相符。本件事證明確，被告犯行堪以
    認定。
二、被告前因施用毒品案件，經觀察、勒戒後，認無繼續施用毒品之傾向，由臺灣臺
    中地方法院檢察署檢察官於九十年二月二十七日，以九十年度毒偵字第九二三號
    為不起訴處分確定，有該不起訴處分書在卷可考（見八九二號偵卷第一一頁）。
    其於前案不起訴處分確定後五年內再行施用毒品，經觀察、勒戒結果，認有繼續
    施用毒品之傾向，有臺灣臺中看守所九十二年四月九日中所正衛字第○九二○○
    ○一二五四號函所附證明書附卷可參（見偵卷第二○頁），依法應予論科。
三、核被告所為，係犯毒品危害防制條例第十條第一項、第二項之施用第一級、第二
    級毒品罪。被告因施用而持有海洛因、安非他命之低度行為，分別為其施用第一
    級、第二級毒品之高度行為所吸收，均不另論罪。被告先後多次施用海洛因、安
    非他命犯行，時間緊接，犯罪構成要件相同，顯係基於概括犯意為之，均應依連
    續犯之規定分別論以一罪，並各加重其刑。公訴人雖僅就被告於九十一年四月二
    十一日凌晨五時許回溯九十六小時內施用海洛因、安非他命及於九十二年三月二
    十日晚間十時許回溯九十六小時內施用海洛因之犯行提起公訴，惟被告其餘施用
    海洛因、安非他命之犯行分別與右揭起訴成罪之施用第一級、第二級毒品部分有
    連續犯之裁判上一罪關係，為起訴效力所及，本院自得併予審理。被告所犯右揭
    二罪，犯意各別，行為互殊，應予分論併罰。爰審酌被告施用毒品除戕害自身健
    康外，併對社會秩序產生不良影響，其施用之期間、次數及事後坦承犯行，足見
    尚知悔悟等一切情狀，分別量處如主文所示之刑，並定其應執行之刑。扣案海洛
    因四包（合計淨重：三十四點六六公克），屬本案查獲之毒品，不問屬於犯人與
    否，均應依毒品危害防制條例第十八條第一項前段之規定，宣告沒收銷燬。
四、至被告於九十二年三月二十日為警查獲時，另扣得疑似大麻之煙草一包（淨重：
    三點三五公克），經送鑑定結果，確實含有大麻成分，有法務部調查局九十二年
    四月九日調科壹字第一二○○一二七二六號鑑定通知書附卷可佐（見九五八號偵
    卷第三九頁），惟被告此部分持有大麻犯行，因未據檢察官於本案中提起公訴，
    復核與本案被告施用海洛因、安非他命犯行無關，依照從刑依附主刑之原則，自
    不得於本案中宣告沒收銷燬，此部分應由檢察官另行依法處理，併予敘明。
據上論斷，應依刑事訴訟法第二百九十九條第一項前段，毒品危害防制條例第十條第
一項、第二項、第十八條第一項前段、第二十條第三項前段，刑法第十一條前段、第
五十六條、第五十一條第五款，判決如主文。
本案經檢察官楊朝嘉到庭執行職務。
中      華      民      國      九十二    年      六    月    三十      日
                                臺灣臺中地方法院刑事第四庭
                                    審判長法  官  張  靜  琪
                                          法  官  楊  真  明
                                          法  官  羅  智  文
右正本證明與原本無異。
如不服本判決，應於判決送達後十日內向本院提出上訴狀，上訴於臺灣高等法院臺中
分院( 須附繕本 )。
                                          書記官
中      華      民      國      九十二    年      七    月      一      日
附錄論罪科刑法條
毒品危害防制條例第十條第一項
施用第一級毒品者，處六月以上五年以下有期徒刑。
施用第二級毒品者，處三年以下有期徒刑。


司法院資訊處製作；財團法人民間司法改革基金會備份。
